hu: Bútor > Asztalok: Kisasztalok; Tevékenységasztalok; Összecsukható asztalok; Konyhai és étkezőszékek; Kotacu; Éjjeliszekrények; Ágy feletti asztalok
it: Arredamento > Tavoli: Tavolini decorativi; Tavoli per attività; Tavoli pieghevoli; Tavoli cucina e sala da pranzo; Kotatsu; Comodini; Tavolini serviletto
fr: Meubles > Tables: Consoles; Tables d’activités; Tables pliantes; Tables de salle à manger et de cuisine; Kotatsu; Chevets; Tables de lit
cs: Nábytek > Stoly: Malé stolky; Hrací stoly; Skládací stoly; Kuchyňské a jídelní stoly; Kotatsu; Noční stolky; Stolky nad postel
sl-SI: Pohištvo > Mize: Dekorativne mize; Večnamenske mize; Zložljive mize; Mize za kuhinjo in jedilnico; Mize z vgrajenim grelnikom; Nočne omarice; Mize nad posteljami
fi: Huonekalut > Pöydät: Koristepöydät; Leikkipöydät; Kokoontaitettavat pöydät; Keittiönpöydät ja ruokapöydät; Kotatsut; Yöpöydät; Sänkypöydät
nl: Meubelen > Tafels: Accenttafels; Activiteitentafels; Vouwtafels; Keuken- en eetkamertafels; Kotatsu; Nachtkastjes; Bedtafels
sk-SK: Nábytok > Stoly: Odkladacie stolíky; Vzdelávacie stolíky; Skladacie stoly; Kuchynské a jedálenské stoly; Stolíky kotatsu; Nočné stolíky; Stolíky nad posteľ
pl: Meble > Stoły: Stoliki; Stoliki dla dzieci; Stoły składane; Stoły do kuchni i jadalni; Kotatsu; Stoliki nocne; Stoliki przyłóżkowe
vi: Đồ gỗ > Bàn nội thất: Bàn trang trí; Bàn chơi cho trẻ em; Bàn gấp; Bàn bếp và phòng ăn; Bàn kotatsu; Bàn đầu giường; Bàn ăn trên giường
zh-TW: 家具 > 桌: 特色桌; 遊戲桌/活動桌; 折疊桌; 廚房/飯廳餐桌; 暖桌; 床邊桌/櫃; 跨床桌
hr-HR: Namještaj > Stolovi: Stolići; Stolovi za aktivnosti; Sklopivi stolovi; Kuhinjski i blagovaonski stolovi; Kotatsu; Noćni ormarići; Stolovi za krevet
ja: 家具 > テーブル: アクセントテーブル; プレイテーブル; 折りたたみテーブル; ダイニングテーブル; こたつ; ベッドサイドテーブル; ベッドテーブル
th: เฟอร์นิเจอร์ > โต๊ะอาหาร: โต๊ะที่โดดเด่น; โต๊ะเล่นสำหรับเด็ก; โต๊ะพับได้; โต๊ะห้องครัวและห้องทานข้าว; โต๊ะโคทัตสึ; โต๊ะข้างเตียง; โต๊ะคร่อมเตียง
en: Furniture > Tables: Accent Tables; Activity Tables; Folding Tables; Kitchen & Dining Room Tables; Kotatsu; Nightstands; Overbed Tables
pt-PT: Mobiliário > Mesas: Mesas de centro; Mesas de atividades; Mesas dobráveis; Mesas de cozinha e sala de jantar; Kotatsu; Mesas de cabeceira; Mesas de apoio para cama
ru: Мебель > Столы: Акцентные столики; Столы для игр; Складные столы; Столы для кухни и столовой; Котацу; Прикроватные тумбочки; Надкроватные столики
bg-BG: Мебели > Маси: Акцентни маси; Маси за детски занимания; Сгъваеми маси; Маси за кухня и трапезария; Котацу; Нощни шкафчета; Маси над легло
nb: Møbler > Bord: Aksentbord; Aktivitetsbord; Sammenleggbare bord; Kjøkken- og spisebord; Kotatsu; Nattbord; Sengebord
de: Möbel > Tische: Ziertische; Kinderspieltische; Klapptische; Küchen- & Esszimmertische; Kotatsu; Nachttische; Betttische
pt-BR: Móveis > Mesas: Mesas auxiliares; Mesas de atividades; Mesas dobradiças; Mesas de cozinha e de sala de jantar; Kotatsu; Criados-mudos; Mesas auxiliares para cama
ko: 가구 > 테이블: 악센트 테이블; 액티비티 테이블; 접이식 테이블; 식탁; 코타츠; 침실용 탁자; 오버베드 테이블
tr: Mobilyalar > Masalar: Dekoratif Masalar; Aktivite Masaları; Katlanır Masalar; Mutfak ve Yemek Odası Masaları; Kotatsu; Komodinler; Yatak üstü masaları
lt-LT: Baldai > Stalai: Akcentiniai stalai; Žaidimų staliukai; Sulankstomi stalai; Virtuvės ir valgomojo stalai; Kotacu; Naktiniai staliukai; Priloviniai stalai
zh-CN: 家具 > 桌子: 边桌/装饰桌; 游戏活动桌; 折叠桌; 餐桌; 暖桌; 床头柜; 床上桌
da: Møbler > Borde: Aflastningsborde; Aktivitetsborde; Foldeborde; Køkken- og spisestueborde; Kotatsu; Natborde; Rulleborde til senge
ro-RO: Mobilier > Mese: Mese accent; Mese pentru activități; Mese pliante; Mese pentru bucătărie și sufragerie; Kotatsu; Noptiere; Mese suprapuse pentru pat
sv: Möbler > Bord: Sidobord; Aktivitetsbord; Fällbord; Köks- och matbord; Kotatsu; Nattduksbord; Rullbord för säng
el: Έπιπλα > Τραπέζια: Βοηθητικά τραπέζια σαλονιού; Τραπέζια δραστηριοτήτων; Πτυσσόμενα τραπέζια; Τραπέζια κουζίνας & τραπεζαρίας; Κοτάτσου; Κομοδίνα; Τραπέζια κρεβατιού
es: Mobiliario > Mesas: Mesas decorativas; Mesas de actividades; Mesas plegables; Mesas de cocina y de comedor; Mesa camilla; Mesitas de noche; Mesas puente para cama